臺灣臺北地方法院刑事判決
110年度審訴字第681號
公  訴  人  臺灣臺北地方檢察署檢察官
被      告  石棟生


上列被告因傷害等案件，經檢察官提起公訴（110年度偵字第721
1、8376號），本院判決如下：
    主  文
本件被告石棟生部分公訴不受理。
    理  由
一、公訴及併辦意旨如附件起訴書所載。
二、按告訴乃論之罪，告訴人於第一審辯論終結前，得撤回其告
    訴，又告訴經撤回者，應諭知不受理之判決，刑事訴訟法第
    238條第1項、第303條第3款分別定有明文。再不受理之判決
    ，得不經言詞辯論為之，亦為同法第307條所明定。
三、查本件告訴人蔡健藏告訴被告石棟生傷害案件，公訴人認被
    告所涉犯之刑法第277條第1項之罪，依刑法第287條前段之
    規定，須告訴乃論。茲告訴人已於民國110年9月30日具狀撤
    回告訴，此有告訴人所出具之刑事撤回告訴狀1紙附卷可佐
    （見本院卷第145頁），依照上開說明，本件被告所涉傷害
    罪嫌，爰不經言詞辯論，逕為諭知不受理之判決。又本件既
    為不受理判決之諭知，本院就台灣台北地方檢察署檢察官移
    送併辦部分（110年度偵字第25199號），即無從為併案審理
    ，宜退由檢察官另為適法之處理，附此敘明。
據上論斷，應依刑事訴訟法第303條第3款、第307條，判決如主
文。
本案經檢察官江宇程提起公訴，檢察官林劭燁移送併辦。
中　　華　　民　　國　　110 　年　　10　　月　　12　　日
　　　　　　　 刑事第二十二庭   審判長法　官  莊書雯
　　　　　　　　　                    法  官  葉詩佳
　　　　　　　　　                    法  官　余欣璇
上正本證明與原本無異。 
如不服本判決應於收受送達後20日內向本院提出上訴書狀，並應
敘述具體理由；其未敘述上訴理由者，應於上訴期間屆滿後20日
內向本院補提理由書（均須按他造當事人之人數附繕本）「切勿
逕送上級法院」。告訴人或被害人如對於本判決不服者，應具備
理由請求檢察官上訴，其上訴期間之計算係以檢察官收受判決正
本之日期為準。因疫情而遲誤不變期間，得向法院聲請回復原狀
。
                                      書記官  朱俶伶
中　　華　　民　　國　　110 　年　　10　　月　　13　　日
附件
臺灣臺北地方檢察署檢察官起訴書
                                     110年度偵字第7211號
                                                第8376號
　　被　　　告　蔡健藏　男　80歲（民國00年00月00日生）
　　　　　　　　　　　　住臺北市○○區○○街00巷00弄0號
　　　　　　　　　　　　國民身分證統一編號：Z000000000號
　　　　　　　　石棟生　男　28歲（民國00年0月0日生）
　　　　　　　　　　　　住新北市○○區○○○路000巷00號5
　　　　　　　　　　　　　樓
　　　　　　　　　　　　國民身分證統一編號：Z000000000號
上列被告等因傷害等案件，已經偵查終結，認應提起公訴，茲將
犯罪事實及證據並所犯法條分敘如下：
　　　　犯罪事實
一、蔡健藏意圖為自己不法之所有，基於竊盜之犯意，於民國11
    0年1月10日上午9時59分許，在臺北市○○區○○路0段000號1樓
    騎樓，趁石棟生為林鈴雅搬家運送貨物，將石棟生之紅色毯
    子1條、林鈴雅裝有衣物之行李箱、塑膠袋各1個(價值總計
    約新臺幣8萬5,738元)擺放於騎樓時，徒手竊取上開財物得
    手。復林鈴雅透過里長調閱監視器查獲蔡健藏，其等乃於11
    0年1月21日下午5時許，在臺北市○○區○○街00巷00弄0號之舊
    衣回收箱，尋獲上揭紅色毯子、林鈴雅部分財物，石棟生因
    不滿蔡健藏不願自行前往派出所說明，乃基於傷害之犯意，
    徒手將蔡健藏推倒在地，致其受有右側上臂挫傷、頭皮鈍傷
    、左側上臂挫傷、右側髖部挫傷等傷害。
二、案經蔡健藏、石棟生、林鈴雅訴由臺北市政府警察局大安分
    局報告偵辦。
　　　　證據並所犯法條
一、證據清單及待證事實：
編號 證據名稱 待證事實 1 告訴人兼被告蔡健藏於警詢及偵訊中之供述 1、證明告訴人兼被告蔡健藏於上揭時、地取走上開財物，將部分財物棄置於舊衣回收箱之事實。 2、告訴人兼被告蔡健藏辯稱：伊有用手勢和告訴人兼被告石棟生表示要拿走上開財物等語。核與監視器畫面不相符，足認告訴人兼被告蔡健藏明知上開財物為他人所有，仍恣意取走之事實。 3、證明告訴人兼被告石棟生於上揭時、地，將告訴人兼被告蔡健藏推倒，致其受有右側上臂挫傷、頭皮鈍傷、左側上臂挫傷、右側髖部挫傷等傷害之事實。 2 告訴人兼被告石棟生於警詢及偵訊中之供述 1、告訴人兼被告石棟生對於上揭犯罪事實，坦承不諱。 2、證明告訴人兼被告蔡健藏趁告訴人兼被告石棟生為告訴人林鈴雅搬家運送貨物，取走上開財物之事實。 3 證人即告訴人林鈴雅於警詢及偵訊中之供述 證明告訴人兼被告蔡健藏趁告訴人兼被告石棟生為告訴人林鈴雅搬家運送貨物，將裝有衣物之行李箱、塑膠袋各1個擺放於騎樓時，徒手竊取上開財物得手之事實。 4 臺北市政府警察局贓物認領保管單、贓物發還照片、監視器畫面擷圖 1、證明被告於上揭時、地，未經告訴人兼被告石棟生、告訴人林鈴雅同意取走上開財物，將部分財物棄置於舊衣回收箱之事實。 2、證明於舊衣回收箱尋獲紅色毯子、告訴人林鈴雅部分財物之事實。 5 職務報告、臺北市立聯合醫院仁愛院區診斷證明書、 證明告訴人兼被告石棟生徒手將告訴人兼被告蔡健藏推倒在地，致其受有右側上臂挫傷、頭皮鈍傷、左側上臂挫傷、右側髖部挫傷等傷害之事實。 
二、核被告蔡健藏所為，係犯刑法第320條第1項之竊盜罪嫌；被
    告石棟生所為，係犯刑法第277條第1項之傷害罪嫌。被告蔡
    健藏以一行為同時侵害告訴人兼被告石棟生、告訴人林鈴雅
    之財產法益，為想像競合犯，請依刑法第55條規定從一重處
    斷。又被告之犯罪所得尚未返還告訴人等部分，請依刑法第
    38條之1第1項前段、第3項規定，予以宣告沒收，如全部或
    一部不能沒收或不宜執行沒收時，請追徵其價額。
三、依刑事訴訟法第251條第1項提起公訴。
　　此　致
臺灣臺北地方法院
中　　華　　民　　國　 110　　年　　4 　　月　　22　　日
　　　　　　　　　　　　　　　檢　察　官　江宇程
本件正本證明與原本無異
中　　華　　民　　國　 110　　年　　4 　　月　　29　　日
　　　　　　　　　　　　　　  書　記　官　蔡筱婕
附錄本案所犯法條全文
中華民國刑法第277條
傷害人之身體或健康者，處 5 年以下有期徒刑、拘役或 50 萬
元以下罰金。
犯前項之罪，因而致人於死者，處無期徒刑或 7 年以上有期徒
刑；致重傷者，處 3 年以上 10 年以下有期徒刑。
中華民國刑法第320條
意圖為自己或第三人不法之所有，而竊取他人之動產者，為竊盜
罪，處 5 年以下有期徒刑、拘役或 50 萬元以下罰金。
意圖為自己或第三人不法之利益，而竊佔他人之不動產者，依前
項之規定處斷。
前二項之未遂犯罰之。